# 求助陈版和各位老师，腾讯年报中“其他收益净额”——视同处置投资公司的收益净额

提问人：liruifengpps 时间：2020-04-17 08:05:24
腾讯控股年报中有“其他收益净额”——视同处置投资公司的收益净额，附注中显示 2019 年的因发行新股权而摊薄本集团所持该等联营公司股权权益产生的收益净额有人民币48.59亿，这是直接影响到经营盈利的。
想知道这种发新股，稀释股权视同处置的标准是啥，如果本来是联营企业，股权稀释后还是联营企业，那么这种摊薄产生的收益也要算作其他收益净额吗？
对于我国的会计准则，本来采用权益法核算，摊薄后仍采用权益法核算的，应该是计入资本公积——其他资本公积的吧。只有权益法转公允价值计量才涉及投资收益。
大陆和香港会计准则是否在这里有差异呢？还望各位老师解答

回答人：chenyiwei
IFRS下对这个问题并没有明确规定，实务中多数还是计入损益（视同处置损益），即证监会会计部《上市公司执行企业会计准则监管问题解答（ 2011 年第 1 期，总第 5 期）》的问题 1 中的处理方法。
大约在 2014 年时，IASB曾经发布过一项征求意见稿，拟规定将此类视同处置损益直接计入权益（其他综合收益），但最终因反对过大，而于 2014 年 5 月 20 日宣布放弃该项目。中国的《企业会计准则第 2 号——长期股权投资》
修订时也参考了这个征求意见稿，但其正式发布日（ 2014 年 3 月 13 日）是在 5 月 20 日IASB宣布放弃该项目之前，所有中国准则实际上保留了原来IASB征求意见稿的样子。对这个修订过程，在长期股权投资准则的单行本中“修订说明”部分中有说明，见附件。
页面提取自－《企业会计准则第 2 号——长期股权投资（ 2014 年修订）》应用指南.pdf (79.44 KB, 下载次数: 41)
4 天前 上传